臺灣高等法院刑事判決　　　　　　　　　　　　　　　　九十三年度上易字第八號
　　上　訴　人
　　即　被　告　甲○○
右上訴人因竊盜案件，不服臺灣板橋地方法院九十二年度易字第四００號，中華民國
九十二年九月十七日第一審判決（起訴案號：臺灣板橋地方法院檢察署九十一年度偵
字第一八三七四號），提起上訴，本院判決如左：
    主  文
上訴駁回。
    事  實
一、甲○○曾於民國（下同）八十四年間因違反肅清煙毒條例及麻醉藥品管理條例案
    件，經台灣雲林地方法院於八十五年二月十四日以八十五年度訴字第八號判決，
    各判處有期徒刑三年二月及七月，定應執行有期徒刑三年六月，嗣經台灣高等法
    院台南分院於八十五年六月十九日駁回上訴確定，於八十六年三月一日入監執行
    ，復於八十六年間因違反麻醉藥品管理條例案件，經台灣台南地方法院於八十六
    年七月二十四日以八十六年度易字第二九五四號判決，判處有期徒刑十月確定，
    接續前案執行至八十八年六月二十五日因縮短刑期假釋出監，並於九十年六月八
    日保護管束期滿執行完畢。猶不知悛悔，復於九十年九月十日下午五時許，至乙
    ○○位於台北縣三重市○○街三十二號四樓之住處欲找乙○○，見該處大門未鎖
    ，即擅自開門進入，又以為無人在家，竟萌生意圖為自己不法所有之犯意，再進
    入乙○○房間內（無故侵入住宅部分未據告訴），竊取乙○○所持有之支票（發
    票人為公陽股份有限公司、票號ＡＧ0000000號、面額新台幣（下同）十
    一萬元、到期日為九十年十一月十八日、付款人為萬通銀行新店分行）一紙，得
    手後離去。之後即將前揭支票委由不知情之林進訓於同年十二月二十四日上午十
    時許，持往華南銀行桃園分行提示，惟因該紙支票業經掛失止付而遭退票，嗣經
    台北市票據交換所查證後函送警方，始查知上情。
二、案經南投縣警察局集集分局報請台灣板橋地方法院檢察署檢察官偵查起訴。
    理  由
一、訊據被告甲○○固不否認於前揭時、地至乙○○位於三重市之住所，惟矢口否認
    有何竊盜犯行，辯稱：前揭支票係於九十年十一月十五日中午十二時許，乙○○
    到伊擔任看護之台北醫院Ｂ棟六樓六二六號病房向伊借款十一萬元時，所交付給
    伊的，伊沒有竊取該張支票，九十年九月十日下午至乙○○家時，門沒有關，進
    去後又沒有人，伊就呼喊乙○○之綽號「老九」，乙○○之女兒就從浴室衝出來
    云云。經查，被告甲○○雖辯稱該張支票係乙○○於九十年十一月十五日中午十
    二時許，向伊借款十一萬元時所交付之物云云，惟證人乙○○則否認曾向被告甲
    ○○借錢，證人乙○○於警詢時曾證稱：「我曾到台北醫院找甲○○，但是是於
    支票經林進訓提示（九十年十二月二十四日）後才去的，我去找甲○○是要其把
    我被竊的支票還我，而非向她兌現」等語（見偵查卷宗乙○○警詢筆錄），雖證
    人即被告雇主林進聰及證人楊長林於偵查中均證述曾目擊被告甲○○於九十年十
    一月十五日中午十二時許，在台北醫院Ｂ棟六樓六二六號病房內交付一筆為數不
    少之金錢予乙○○，但未見乙○○有將支票交予被告等情（見偵查卷宗九十一年
    十月十七日偵訊筆錄），故縱使被告甲○○確曾於台北醫院之病房內交付金錢予
    證人乙○○，然究為其所稱之借款？或係還款？抑或係保險費用等金額？均不無
    可能；再觀諸系爭支票之到期日為九十年十一月十八日，距被告甲○○所稱證人
    乙○○向其借款十一萬元之日期（即同年十一月十五日）僅約三天，該張支票究
    否為被告所言為證人乙○○所交付予伊供作擔保借款之物，尚有疑義？而被告甲
    ○○為何不於支票到期日向銀行提示，卻遲於到期日一個月後之同年十二月二十
    四日始委由林進訓向銀行提示？在在均值得存疑。次查，證人即乙○○之女陳怡
    妏於偵查中曾證稱：「（問：有看過被告甲○○到過你家？）有的，九十年九月
    以後大概十、十一月某日我四點多下課，五點到家.... 我洗澡後走出來看到甲
    ○○從我媽媽（乙○○）房間走出來，手上沒有看到東西，我看到她很緊張，她
    說是來找我媽媽... 那是我第一次看到她」等語（見偵查卷宗九十一年十月二十
    四日偵訊筆錄），雖被告甲○○否認曾進入乙○○之房間乙節，然經檢察官將證
    人陳怡妏及被告甲○○均送請法務部調查局作測謊，調查局以控制問題法分析「
    一、陳怡妏稱：有看見甲○○站於乙○○房間門口，經測試無情緒波動反應，研
    判未說謊。二、甲○○聽障不宜測試。」，有該局於九十一年十二月十七日調科
    參字第０九一００七五二九七０號測謊報告書一份在卷（附於原審卷宗第四十九
    頁）可參，證人陳怡妏於原審審理時復到庭證稱：「當天被告去我三重市的住所
    ，原先沒有見過被告，我剛從浴室出來，看被告從我母親房間出來，神情緊張，
    呼吸急促... 她手上沒有拿東西，也沒有提袋子，也沒有拿皮包，我很確定」等
    語（見原審卷九十二年八月十八日審理筆錄），由證人陳怡妏所證稱被告甲○○
    當時至其住宅時之神態及舉止以觀，被告若非有行竊之情形，何以會有神態緊張
    等不符常情之舉止？而被告於竊得該紙支票後，為免被人發現，應會將其藏匿於
    衣服或鞋內，即有可能不被證人陳怡妏察覺。再者，被告甲○○於原審雖供陳：
    伊係要將
    云云，果如其所稱係要將
    毓玲，卻又以其身體不適需用勞保卡為由，不將其證件交予乙○○之女陳怡妏轉
    交其母，而又將該證件攜回之理？復查，被告於原審調查及本院審理時亦曾提呈
    證人乙○○所書寫之字據一紙附卷（附於原審卷九十二年三月五日調查筆錄後及
    本院審理九十三年二月三日審理期日後）供參，其上載明「本人乙○○自甲○○
    處提回兩張梁自己的支票，與甲○○無關。自支票取走後，絕無訴訟之異」之字
    樣，果若如被告所言乙○○有向其借款，何以乙○○又會書立如上字據予被告？
    是被告前揭之供詞，實屬事後卸責之詞，委無可採，綜上事證，被告竊盜犯行洵
    堪認定，應予依法論科。
二、核被告所為，係犯刑法第三百二十條第一項之竊盜罪。公訴人認被告尚有「踰越
    門扇」而潛入乙○○上開住所之犯行，而認應涉犯同法第三百二十一條第一項第
    二款之加重竊盜罪嫌，惟查被告起意竊盜係在進入被害人家中後而生，難認其在
    進入室內前即有竊盜之犯意，且本院復查無積極證據足資證明被告有加重竊盜犯
    行，因本院認定之事實與公訴事實仍具社會事實之同一性，起訴法條應予變更（
    原審認僅係事實的減縮，未論及法條變更，尚有誤會）。又被告前有如事實欄所
    示之論罪科刑執行情形，有本院被告全國前案紀錄表一份在卷可按，其於受有期
    徒刑之執行完畢後，五年以內再犯本件有期徒刑以上之罪，係屬累犯，應依刑法
    第四十七條之規定加重其刑。
三、原審因認被告罪證明確，引用刑法第三百二十條第一項、第四十七條、第四十一
    條第一項前段、罰金罰鍰提高標準條例第一條前段、第二條之規定，並審酌被告
    前有如事實欄所載之前科及刑之執行情形，足見其素行不佳，再衡以其犯本件竊
    盜罪之犯罪手段、方法、竊取財物之價值及犯罪後仍飾詞卸責未見悔悟心等一切
    情狀，量處有期徒刑五月，並諭知易科罰金之折算標準，以示儆懲。核其認事用
    法並無不合，量刑亦稱妥適，上訴人即被告上訴意旨仍執前詞否認犯罪，指摘原
    判決不當，請求撤銷改判無罪，洵無理由，上訴應予駁回。
據上論斷，應依刑事訴訟法第三百六十八條，判決如主文。
本案經檢察官陳文琪到庭執行職務。
中　　　華　　　民　　　國　　九十三　　年　　　二　　　月　　  十七　　日
                              臺灣高等法院刑事第十六庭
                                  審判長法  官  許  增  男
                                        法  官  陳  孟  瑩
                                        法  官  周  煙  平
右正本證明與原本無異。
不得上訴。
                                        書記官  蕭  麗  珍
中　　　華　　　民　　　國　　九十三　　年　　　二　　　月　　二十三　　日
